

# Ivan Norman Garcia Vega

+51-983674826

Jr. Julián Alarcon 945



iva.gar.veg@gmail.com



linkedin.com/in/igarciavega



igarcia53.github.io



Egresado de la carrera de computación e informática por CIBERTEC (Sede Norte) y Bachiller de la carrera profesional de Ingeniería de Sistemas Computacionales por UPN; además, soy certificado internacional en el uso y gestión de Moodle (MCCC), tengo más de 7 años de experiencia en el rubro E-Learning, he estado involucrado en varios proyectos de capacitación a nivel nacional con el Ministerio de Educación, proyectos de virtualización de contenido y configuración de servidores. Desarrollo contenido e-learning en formato audiovisual; además, programo en diversas plataformas y gestiono base de datos.

# **EDUCACIÓN**

Universidad Privada del Norte UPN Carrera de Ingenieria de Sistemas Computacionales **Bachiller** 

2016 - 2019

Instituto Superior Privado CIBERTEC Carrera de Computacion e Informatica Egresado (Perteneciente al tercio superior)

2012 - 2015

## **EXPERIENCIA PROFESIONAL**

#### CYPHER LEARNING

13 de septiembre a la actualidad

The position is part of a growing global team at Cypher Learning. Ensuring that training programs are developed and implemented; collaborate with customers, sales unit, customer support, and customer education to establish effective programs.

# Fe y Alegría en el Perú

01 de febrero 2020 -31 de septiembre 2021

 Administrador de las diversas plataformas E-Learning, creador de contenido multimedia, producción audiovisual y programador PHP.

#### **EMOTIV**

Febrero - Abril 2021

 Desarrollo de un componente para Moodle que sincronice calificaciones con U+.

# Asistencia técnica a la Unidad de Gestión de Conocimiento y Evidencias en el desarrollo de portafolio virtual para la gestión de proyectos educativos ganadores de concursos.

02 de noviembre al 31 de diciembre del 2020

Desarrollo del portafolio virtual en PHP y OCTOBER CMS.

# Colegio San Pio X

abril a mayo 2020

 Implementación, soporte y capacitación en el uso de G-Suite educativo.

# Universidad Antonio Ruiz de Montoya Administrador TIC

01 de octubre 2013 31 de enero 2020

 Administrador de las diversas plataformas E-Learning, creador de contenido multimedia, producción audiovisual y programador PHP.

# Universidad Antonio Ruiz de Montoya Docente tiempo parcial

Los años 2015, 2017 y 2018

 Docente del curso "Diseño de material didáctico multimedia" del diplomado de Educación y Tecnologías de la Información y Comunicación.

# MINEDU – Universidad Antonio Ruiz de Montoya Administrador LMS

01 de noviembre 2016 31 de marzo 2017

 Administrar y controlar la plataforma virtual Moodle, manejo de servidor y programación PHP, se dio soporte a más de 3200 docentes a nivel nacional.

# UARM – MINEDU – UNESCO Administrador LMS

01 de octubra 2017 28 de febrero 2018

 Administrar y controlar la plataforma virtual Moodle, manejo de servidor y programación PHP, se dio soporte a 1051 docentes de la zona selva del Perú. SENAMHI (Aula Virtual Perú) Instalación y soporte **Julio 2017** 

 Se instaló el servidor CentOS 7, además, se procedio con la instalación de su entorno LMS.

Aula Virtual Perú Implementador de proyectos E-Learning y capacitador 15 de mayo 2016 15 de enero 2018

 Encargado de dar soporte y capacitación en los diversos proyectos E-Learning realizados

#### **CENITAL CONCEPT**

2017

Programación Articulate Storyline

 Se utilizó la herramienta Articulate Storyline para virtualizar contenido.

Universidad Antonio Ruiz de Montoya Analista programador de Sistemas 2018 - 2019

• Programación de varios aplicativos WEB basados en PHP.

Universidad Antonio Ruiz de Montoya HELP DESK 02 de febrero 2013 30 de setiembre 2013

## **CAPACITACIONES**

- Capacitación en el uso de Moodle 3.3 para IPD
- Capacitación en el uso de Moodle entre los años 2013 al 2019 para la Universidad Antonio Ruiz de Montoya
- Capacitación en el uso de Moodle para la Universidad Nacional Tecnológica de Lima Sur
- Capacitación en el uso de Moodle 3.1 para <u>SENAMHI</u>
- Capacitación en el uso de Moodle 2.9 para ARIE capacitaciones

# FORMACIÓN COMPLEMENTARIA

- Moodle Course Creator Certificate (MCCC)
- Post producción audiovisual (Toulouse Lautrec)
- Educadores de Google Nivel 2 (Inventum Ingeniería S.A.)
- Estrategias Metodológicas para el Docente E-learning (5.ª edición)
- Construcción de un Curso Virtual en la Plataforma Moodle (5.ª edición)
- Creación y retoque de imágenes con software libre (2.ª edición)
- Construcción de un Curso Virtual en la Plataforma Moodle (4.ª edición)
- Desarrollo en HTML5, CSS y Javascript de WebApps, incuyendo móviles FirefoxOS\* (4.ª edición)

#### Perú Educa

- Hot Potatoes: Aplicaciones Educativas
- PerúEduca en la escuela: Nuevas formas de aprender
- Creación, reutilización y difusión de contenidos
- Redes sociales y herramientas web en el aula
- Inducción a las Aulas Virtuales

Pontificia Universidad Católica del Perú (PUCP)

MoodleMoot Perú 2015

Universidad Nacional de Ingeniería - Centro de Extensión y Proyección Social (CEPS)

Desarrollo de aplicaciones con JDBC

AIPE De la Universidad Andres Bello – Santiago de Chile

Seminario Desarrollando Competencias Globales TIC

## CIBERTEC - Laureate International

Taller técnicas de presentación

#### CIBERTEC - Laureate International

World Innovation Forum 2013

## **CIBERTEC**

- Soporte Técnico y Tecnologías de la Información
- Desarrollo de Software e Implementación de Base de Datos

# DAIPER COMP - Unidad de Gestión Educativa Local - PASCO

• Computación e informática 2007

#### Universidad del Centro del Perú

Ensamblaje y Reparación de Computadoras y Celulares.
Instalación de Sistemas de Seguridad Redes Inalámbricas (WIFI) y Televisión Satelital (2010)

#### SENATI

Reparación y Mantenimiento de Computadoras

#### **IDIOMAS**

- Inglés
  - Universidad Daniel Alcides Carrión
  - o **2009**
  - Idioma Inglés nivel Básico

# INFORMÁTICA

Microsoft Office: Nivel Avazando

Windows: Nivel Avanzado

#### **LOGROS ADICIONALES**

Presidente del Comité de Seguridad y Salud en el Trabajo